臺灣高等法院高雄分院刑事判決　　　 100年度交上易字第44號
上　訴　人
即　被　告　徐春騫
輔　佐　人　徐進木
上列上訴人因公共危險案件，不服臺灣高雄地方法院100 年度審
交易字第24號中華民國100 年3 月2 日第一審判決（起訴案號：
臺灣高雄地方法院檢察署99年度偵字第35928 號），提起上訴，
本院依簡式審判程序判決如下：
     主  文
原判決撤銷。
徐春騫犯不能安全駕駛動力交通工具罪，處有期徒刑陸月，如易
科罰金，以新台幣貳仟元折算壹日。
     事  實
一、徐春騫曾有多起酒駕紀錄（未構成累犯），仍不知悔改，於
    民國99年10月25日夜間11時許，在高雄縣路竹鄉○○路菜市
    場旁與友人飲用啤酒及高梁酒後，知悉其已達不能安全駕駛
    動力交通工具之程度，竟仍於翌日（26日）凌晨1 時許，騎
    乘車牌號碼OMN-559 號重型機車上路，欲返回其位於高雄縣
    湖內鄉○○路32巷10弄21號住處，嗣於該日凌晨1 時35分許
    ，行經高雄縣路竹鄉○○路與中山路口時，為警攔檢時，對
    於未發覺之犯罪，向警方自首犯罪；測得其呼氣酒精濃度達
    每公升0.82毫克，願意接受裁判。
二、案經高雄縣政府警察局湖內分局報請臺灣高雄地方法院檢察
    署檢察署偵查起訴。
     理  由
一、上開事實，業據上訴人即被告徐春騫於警詢、偵查中、原審
    及本院審理時供承不諱，復有呼氣酒精濃度測試報告、高雄
    縣政府警察局舉發違反道路交通管理事件通知單各1 份在卷
    可證，足認被告自白與事實相符，自得採為認定被告犯罪之
    證據。
二、按刑法第185 條之3 所謂「不能安全駕駛」，乃抽象危險犯
    ，並不已發生具體危險為必要，另參酌德國、美國之認定標
    準，對於吐氣後所含酒精濃度已達每公升0.55毫克或血液中
    酒精濃度達0.11% （MG／DL）以上者，肇事率為一般正常人
    之10倍，認已達「不能安全駕車」之標準，有法務部88年5
    月18日法88檢字第001669號函可資參佐。查，被告之呼氣酒
    精濃度為每公升0.82毫克，足見被告發生駕車肇事之危險性
    ，已高出一般人甚多，有員警製作之刑法第185 條之3 案件
    測試觀察紀錄表1 份在卷可參，益證其確已達不能安全駕駛
    動力交通工具之程度甚明。綜上所述，本件事證明確，被告
    之犯行，堪以認定。
三、核被告所為，係犯刑法第185 條之3 之不能安全駕駛動力交
    通工具罪。又被告對於未發覺之犯罪，向警方自首犯罪，業
    據證人即查獲員警王瑞成於本院審理時結證稱：我於99年10
    月26日凌晨執行巡邏勤務，警網2 人，我發現被告沒戴安全
    帽，所騎機車未掛車牌，行跡可疑，所以我們就將被告攔下
    來，當時被告就主動對我們說他有喝酒，希望放他一馬，但
    我們要依法處理，因我們執行巡邏勤務未隨身帶酒精測試
    器，所以由我在場檢視被告所騎機車引擎號碼，另由我同事
    回警局拿測試器到場，然後才對被告施作酒測，發現酒測值
    達0.82毫克，我們在攔檢被告之前，並未注意到被告騎機車
    有不穩情形，在被告自己未承認喝酒騎車之前，我們尚不知
    他係酒後騎車等語屬實（見本院卷第25頁），爰依刑法第62
    條前段規定減輕其刑。
四、原審予以被告論科，固非無見，惟查本件被告對於未發覺之
    犯罪，向警方自首犯罪，自有自首減刑之適用，原審漏未審
    酌，自有未合。被告上訴意旨，執此指摘原判決不當為有理
    由，自應由本院將原判決撤銷改判。審酌被告前已3 度因酒
    後駕車分別經原審、臺灣臺南地方法院及臺灣高等法院台南
    分院判決科刑及入監執行（未構成累犯），亦曾因此發生事
    故，有台灣高等法院被告前案紀錄表在卷可稽。然被告不僅
    未痛定思痛，深切自省，杜絕飲酒後駕車之行為，竟再次明
    知故犯本件犯行，其漠視法律、公眾交通安全之心態顯難宥
    恕，且屢屢再犯，難認其有悔改之意，惟念其犯後坦承犯行
    ，犯後態度良好，暨其犯罪動機、目的、手段、所生損害及
    其本次呼氣酒精濃度又高達每公升0.82毫克及自首等一切情
    狀，量處有期徒刑6 月，並諭知如易科罰金，以新台幣2,00
    0 元折算壹日，以資懲儆。
據上論斷，應依刑事訴訟法第273 條之1 第1 項、第369 條第1
項前段、第364 條、第299 條第1 項前段、刑法第185 條之3 、
第62條前段、第41條第1 項前段、刑法施行法第1 條之1 ，判決
如主文。
本案經檢察官蔡國禎到庭執行職務。
中    華    民    國  100     年    5     月    26    日
                  刑事第七庭    審判長法  官 莊飛宗
                                      法  官 蔡廣昇
                                      法  官 謝宏宗
以上正本證明與原本無異。
本判決不得上訴。
中    華    民    國  100     年    5     月    27    日
                                      書記官 蘇恒仁
附錄本判決論罪科刑法條：
中華民國刑法第185條之3
服用毒品、麻醉藥品、酒類或其他相類之物，不能安全駕駛動力
交通工具而駕駛者，處1 年以下有期徒刑、拘役或科或併科15萬
元以下罰金。